【裁判字號】    95,聲,805
【裁判日期】    950525
【裁判案由】    發還擔保金
【裁判全文】
臺灣板橋地方法院民事裁定               95年度聲字第805號
聲  請  人
即  債權人  乙○○
            甲○○
相  對  人
即  債務人  丙○○
上列聲請人聲請發還擔保金事件，本院裁定如下：
    主      文
聲請人於本院九十三年度存字第五一九號擔保提存事件一案所提
存之擔保物新臺幣貳拾萬元及臺北銀行可轉讓定期存單，面額新
臺幣伍拾萬元券肆張（號碼：TCB50168、TCB50169、TCB50170、
TCB50171）、面額新臺幣壹佰萬元券伍張（號碼：TCC61996、TC
C61997、TCC61998、TCB61999、TCB62000）、面額新臺幣伍佰萬
元券壹張（號碼：TCD54281），合計新臺幣壹仟貳佰貳拾萬元，
准予發還。
聲請程序費用由相對人負擔。
    理      由
一、按訴訟終結後，供擔保人證明已定20日以上之期間，催告受
    擔保利益人行使權利而未行使者，或法院依供擔保利益人之
    聲請，通知受擔保利益人於一定期間內行使權利並向法院為
    行使權利之證明而未證明者，法院應依供擔保人之聲請，以
    裁定命返還其提存物或保證書，民事訴訟法第104 條第1 項
    第3 款定有明文，依同法第106 條之規定，於其他依法令供
    訴訟上之擔保者，亦準用之。
二、本件聲請意旨略以：聲請人與相對人間假扣押事件，聲請人
    前依本院93年度裁全字第835 號民事裁定，為擔保假處分，
    曾提供如主文第1 項所示之擔保物，並以本院93年度存字第
    519 號提存事件提存後，聲請本院以93年度執全字第450 號
    執行程序對相對人之財產予以假處分在案。茲因聲請人已撤
    回上開假處分暨強制執行程序，並以存證信函定20日以上之
    期間催告相對人行使權利而未行使，為此提出本院93年度裁
    全字第835 號民事裁定、93年度存字第519 號提存書、94年
    度全聲字第396 號民事裁定及確定證明書、板院通93執全喜
    字第450 號民事執行處囑託塗銷查封登記書、相對人撤回訴
    訟聲請狀、板院輔民良94年度訴字第2086號民事庭函等（均
    影本）、存證信函暨回執影本各1 件，聲請發還擔保金等語
    。
三、經查聲請人前開主張，業據其提出上開證據為證，並經本院
    依職權調閱本院93年度裁全字第450號、93年度執全字第835
    號及93年度執全字第450 號保全程序案卷、93年度存字第51
    9 號擔保提存卷，核閱屬實，復有臺灣臺北地方法院95年4
    月27日北院錦文人字第0950002992號函、本院民事紀錄科查
    詢表4 紙在卷為證，聲請人之聲請意旨核與民事訴訟法第10
    4 條第1 項第3 款規定相符，應予准許。
四、爰依民事訴訟法第95條、第78條，裁定如主文。
中    華    民    國    95    年    5     月    25    日
                  民事第二庭    法  官  程怡怡
以上正本係照原本作成
如對本裁定抗告須於裁定送達後10日內向本院提出抗告狀，並應
繳納抗告裁判費新台幣1,000元整。
中    華    民    國    95    年    5     月    26    日
                                書記官  華海珍


司法院資訊處製作；財團法人民間司法改革基金會備份。
